【裁判字號】    91,易,2320
【裁判日期】    920423
【裁判案由】    妨害公務
【裁判全文】
臺灣桃園地方法院刑事判決                        九十一年度易字第二三二號
    公  訴  人  臺灣桃園地方法院檢察署檢察官
    被      告  甲○○
右列被告因妨害公務案件，經檢察官提起公訴（九十一年度偵字第一五四０八號），
本院判決如左：
    主  文
甲○○於公務員依法執行職務時，當場侮辱，處拘役伍拾伍日，如易科罰金，以參佰
元折算壹日。
    事  實
一、甲○○因不詳原因，竟基於侮辱公署桃園縣警察局八德分局高明派出所及其所屬
    公務員之犯意，於民國九十一年八月十六日晚間十時四十五分許，至桃園縣八德
    市○○路五七二巷十七號高明派出所前，以「幹你娘雞巴」等字眼，謾罵高明派
    出所。旋值班警員甯世雄循聲外出察看，見狀欲加制止時，甲○○竟接續前開犯
    意，於甯世雄依警察法規定，執行上開值班、守望勤務時，不顧甯員制止，以手
    指指向甯世雄及甯員背後之高明派出所，口稱「幹你娘」、「幹你娘雞巴」等穢
    語，以侮辱高明派出所及甯世雄（侮辱甯世雄個人部分未經告訴）。
二、案經桃園縣警察局八德分局報請台灣桃園地方法院檢察署檢察官偵查起訴。
    理  由
一、訊據被告甲○○初辯稱：當天伊駕車和人發生擦撞，伊是在和對方對罵，不是罵
    派出所與警察，公訴人未提出案發經過之錄音帶、錄影帶，不能證明伊犯罪云云
    ，隨後即行使緘默權，並請求將本案移送台灣高等法院、最高法院，復請求調閱
    案發當日之錄音帶、錄影帶，以及調閱被告當日向桃園縣警察局、內政部警政署
    檢舉私娼之報案記錄。經查：
（一）被告如何於右揭時間、地點，接續以「幹你娘」、「幹你娘雞巴」等穢語，侮
      辱公署高明派出所，及聞聲出來制止之值勤警員甯世雄等情節，迭經告訴人甯
      世雄於偵審中指訴在卷，核與目擊證人即警員林榮華、黃朝霖在偵查中所述之
      當日經過相符。即被告在偵查中亦不否認有罵三字經等語（偵卷第十七頁反面
      、第二三頁反面）。且查告訴人與證人均係執行公務之警員，既無必要，亦無
      理由勾串陷害被告。是故，可認告訴人甯世雄之指訴屬實，被告確有謾罵高明
      派出所及告訴人之行為。又告訴人當時在高明派出所值勤，因聽聞被告在派出
      所前謾罵，乃出外察看制止，告訴人當時係依警察法第十一條第四款、第五款
      規定，執行值班、守望勤務，並可認定。綜上，被告侮辱高明派出所，復於告
      訴人依法執行職務時，當場侮辱等事實，均甚明確。
（二）被告在偵查及本院初審時，雖辯稱：我因車禍與人發生糾紛，要至派出所報案
      ，到警察局前對方在巷口罵我，我就與對方對罵，不是罵派出所或警察云云。
      惟與證人甯世雄到庭指稱：他（甲○○）罵的時候臉向著我，印象中手有比著
      派出所；（他罵髒話時）除了我們同仁，沒有其他民眾，他只說他的電話被派
      出所監聽，直到後來要做筆錄時，才提到他的車發生事故等語不符。且自卷附
      事發經過之照片以觀，案發之前，高明派出所前僅有被告一人，並無其他民眾
      在場，此亦與被告所辯有所出入。況如被告上開所辯屬實，衡情其既已至派出
      所前預備報案，應無不直接進入所內報案，反在所外謾罵之理。被告所辯，與
      現有事證及常情均不相符，並無可取。
（三）被告雖請求調閱案發當日之錄影帶、錄音帶，惟本院認本件事證甚為明確，其
      所請應無必要；至被告其餘所辯，核與本案情節無關，不予贅述，併予敘明。
（四）綜上所述，本件事證明確，被告所辯無非卸責之詞，不足採信，其犯行堪予認
      定。
二、核被告甲○○所為，係犯刑法第一百四十條第一項之侮辱公務員罪，及同條第二
    項之侮辱公署罪。被告在同時同地，接續辱罵公署高明派出所及警員甯世雄，時
    地密不可分，為法律上之一行為，而同時觸犯上開二罪名之想像競合犯，應依刑
    法第五十五條從情節較重之侮辱公務員罪處斷。審酌被告此前並無前科，有台灣
    桃園地方法院檢察署刑案資料查註記錄表一紙附卷可稽，被告犯罪之手段，對被
    害人造成之損害，及其犯後之態度等一切情狀，量處如主文所示之刑，並諭知易
    科罰金之折算標準，以示懲儆。
據上論斷，應依刑事訴訟法第二百九十九條第一項，刑法第一百四十條第一項、第二
項、第五十五條、第四十一條第一項前段，罰金罰鍰提高標準條例第一條前段、第二
條，判決如主文。
本案經檢察官邱曉華到庭執行職務。
中        華        民        國    九十二    年    四    月    廿三    日
                                  臺灣桃園地方法院刑事第五庭
                                      法  官      陳彥宏
右正本證明與原本無異
如不服本判決書應於送達後十日內向本院提出上訴狀
                                      書記官      翁其良
中        華        民  國    九十二    年    四    月    二十三  日
論罪法條：刑法第一百四十條第一項、第二項
中華民國刑法第一百四十條
 (侮辱公務員公署罪)
於公務員依法執行職務時，當場侮辱，或對於其依法執行之職務公然侮辱
者，處六月以下有期徒刑、拘役或一百元以下罰金。
對於公署公然侮辱者亦同。


司法院資訊處製作；財團法人民間司法改革基金會備份。
